臺灣雲林地方法院刑事協商判決　　　　　100年度訴字第929號
公　訴　人　臺灣雲林地方法院檢察署檢察官
被　　　告　吳銘山
選任辯護人　吳炳輝律師
被　　　告　張亦辰
指定辯護人　本院公設辯護人許俊雄
上列被告因違反毒品危害防制條例等案件，經檢察官提起公訴（
99年度偵字第5776號、100 年度偵字第530 號、第815 號、第11
26號、第3486號），並聲請法院就竊盜及贓物部分改依協商程序
而為判決，本院認為適當，同意由受命法官一人獨任進行協商判
決程序，判決如下：
    主      文
吳銘山犯攜帶兇器竊盜罪，累犯，處有期徒刑柒月，扣案之破壞
剪壹支沒收之。
張亦辰故買贓物，累犯，處有期徒刑月，如易科罰金，以新臺
幣壹仟元折算壹日。
    事實及理由
一、犯罪事實：吳銘山前因施用毒品罪，經臺灣臺中地方法院以
    94年度訴字第29號判決判處有期徒刑1 年2 月、8 月，嗣經
    減為有期徒刑7 月、4 月，並定應執行刑為有期徒刑10月確
    定，於96年7 月16日徒刑執行完畢出監。張亦辰前因竊盜罪
    ，經臺灣嘉義地方法院以99年度嘉簡字第1361號判決判處有
    期徒刑5 月確定，於99年11月17日易科罰金執行完畢。詎其
    等均仍不知悔改，吳銘山意圖為自己之不法所有，於99年7
    月28日上午9 時30分許，攜帶其所有、客觀上足以傷害人之
    身體，而可供兇器使用之破壞剪1 支至威寶電信股份有限公
    司（下稱威寶公司）位於雲林縣四湖鄉○○段748 號之基地
    台，使用該破壞剪剪斷威寶公司所有規格為38平方三向之電
    纜線1 批（約15公尺），而竊取之，得手後旋於同日晚間某
    時許，以其持用之門號0000000000號行動電話與張亦辰所持
    用之門號0000000000號行動電話聯絡收購上開電纜線1 批事
    宜，而張亦辰明知上開電纜線1 批係吳銘山所竊得贓物，竟
    仍基於故買贓物之犯意，於前開通話後同日某時許，在雲林
    縣北港鎮「越南新娘店」前，以總價新臺幣（下同）5,000
    元之價格向吳銘山購買上開電纜線1 批。
二、證據名稱：
  (一)證人即被害人王振龍於99年7 月28日之警詢筆錄（99年度他
    字第605 號卷【下稱99他605卷】(五)第22頁至第23頁）。
  (二)扣案之破壞剪1 支（99他605 號卷(三)第61頁）。
  (三)被告吳銘山於99年10月21日之警詢筆錄及指認犯罪嫌疑人紀
    錄表（99他605 號卷(三)第46頁至第59頁、第69頁至第71頁）
    。
  (四)被告吳銘山於99年10月27日之警詢筆錄（99他605 號卷(五)第
    27頁至第35頁）。
  (五)被告吳銘山於99年10月27日之偵訊筆錄（99他605 號卷(五)第
    37頁至第40頁）。
  (六)被告吳銘山於100 年9 月14日之偵訊筆錄（100 年度偵字第
    3486號卷【下稱100 偵3486卷】第36頁至第40頁、結文第41
    頁）
  (七)被告張亦辰於99年11月11日之警詢筆錄（雲警西偵字第1001
    000181號卷第1 頁至第6 頁）。
  (八)被告張亦辰於100 年9 月14日之偵訊筆錄（100 偵3486卷第
    42頁至第44頁）。
三、本案經檢察官與被告吳銘山、張亦辰及其等之辯護人於審判
    外達成協商之合意，且被告吳銘山、張亦辰已認罪，其合意
    內容為：
    (一)被告吳銘山犯加重竊盜罪，累犯，處有期徒刑7 月。
    (二)張亦辰犯故買贓物罪，累犯，處有期徒刑3 月。
四、至扣案之破壞剪1 支，係被告吳銘山所有供其犯本件加重竊
    盜罪使用，業據被告吳銘山於本院審理時供述甚明（見本院
    卷第126 頁反面），爰依刑法第38條第1 項第2 款之規定，
    宣告沒收之。
五、應適用之法條：刑事訴訟法第455 條之2 第1 項、第455 之
    4 第2 項、第455 條之8 、第454 條第1 項，刑法第321 條
    第1 項第3 款、第349 條第2項、第47條第1 項前段、第41
    條第1 項前段、第38條第1 項第2 款、刑法施行法第1 條之
    1 第1 項、第2 項。
六、協商判決原則上不得上訴。但有刑事訴訟法第455 條之4 第
    1 項第1 款「於本訊問程序終結前，被告撤銷協商合意或檢
    察官撤回協商聲請者」；第2 款「被告協商之意思非出於自
    由意志者」；第4 款「被告所犯之罪非第455 條之2 第1 項
    所定得以協商判決者」；第6 款「被告有其他較重之裁判上
    一罪之犯罪事實者」；第7 款「法院認應諭知免刑或免訴、
    不受理者」情形之一，或協商判決違反同條第2 項「法院應
    於協商合意範圍內為判決；法院為協商判決所科之刑，以宣
    告緩刑或2 年以下有期徒刑、拘役或罰金為限」等規定者（
    以上均簡稱但書情形）外，不在此限（即有但書情形，依法
    仍得上訴）。
七、本件如有上述但書情形，且不服本判決時，得自收受判決送
    達之日起10日內，向本院提出上訴狀（須附繕本），上訴於
    第二審法院。
本案經檢察官陳祥薇到庭執行職務。
中    華    民    國  100     年    12    月    28    日
                  刑事第二庭    法  官  段奇琬
以上正本證明與原本無異。
                                書記官  高培馨
中    華    民    國   100    年    12    月    28    日
附錄本案論罪科刑法條全文：
中華民國刑法第321條
（加重竊盜罪）
犯竊盜罪而有下列情形之一者，處 6 月以上、5 年以下有期徒
刑，得併科新臺幣 10 萬元以下罰金：
一、侵入住宅或有人居住之建築物、船艦或隱匿其內而犯之者。
二、毀越門扇、牆垣或其他安全設備而犯之者。
三、攜帶兇器而犯之者。
四、結夥三人以上而犯之者。
五、乘火災、水災或其他災害之際而犯之者。
六、在車站、埠頭、航空站或其他供水、陸、空公眾運輸之舟、
    車、航空機內而犯之者。
前項之未遂犯罰之。
中華民國刑法第349條
（普通贓物罪）
收受贓物者，處 3 年以下有期徒刑、拘役或 5 百元以下罰金。
搬運、寄藏、故買贓物或為牙保者，處 5 年以下有期徒刑、拘
役或科或併科 1 千元以下罰金。
因贓物變得之財物，以贓物論。